---
title: "Gráficos Estacionales"
author: "JARO"
date: "23/6/2021"
output: html_document
---

```{r setup, include=FALSE}
knitr::opts_chunk$set(echo = TRUE)
library(ggplot2)
library(forecast)
library(fpp2)
```

# GRÁFICO ESTACIONAL

Una gráfica estacional es similar a una gráfica de tiempo, excepto que los datos se grafican contra las “estaciones” individuales en las que se observaron los datos. A continuación se ofrece un ejemplo que muestra las ventas de medicamentos antidiabéticos. 

```{r}
ggseasonplot(a10, year.labels=TRUE, year.labels.left=TRUE) +
  ylab("$ million") +
  ggtitle("Seasonal plot: antidiabetic drug sales")
```

Miremos si podemos hacer lo mismo con nuestra serie y1

```{r}
ggseasonplot(y1,year.labels=TRUE, year.labels.left=TRUE)
```

Una variación útil del gráfico estacional utiliza coordenadas polares. La configuración de polar = TRUE hace que el eje de la serie temporal sea circular en lugar de horizontal, como se muestra a continuación. 

```{r}
ggseasonplot(a10, polar=TRUE) +
  ylab("$ million") +
  ggtitle("Polar seasonal plot: antidiabetic drug sales")
```


# GRÁFICOS DE SUBSERIE ESTACIONAL

Un gráfico alternativo que enfatiza los patrones estacionales es donde los datos de cada temporada se recopilan juntos en mini gráficos de tiempo separados. 

```{r}
ggsubseriesplot(a10) +
  ylab("$ million") +
  ggtitle("Seasonal subseries plot: antidiabetic drug sales")
```

Las líneas horizontales indican las medias de cada mes. Esta forma de gráfico permite ver claramente el patrón estacional subyacente y también muestra los cambios en la estacionalidad a lo largo del tiempo. Es especialmente útil para identificar cambios dentro de temporadas particulares. En este ejemplo, la trama no es particularmente reveladora; pero en algunos casos, esta es la forma más útil de ver los cambios estacionales a lo largo del tiempo. 







