---
title: "Autocorrelación"
author: "JARO"
date: "23/6/2021"
output: html_document
---

```{r setup, include=FALSE}
knitr::opts_chunk$set(echo = TRUE)
library(ggplot2)
library(forecast)
library(fpp2)
```

# AUTOCORRELACIÓN

Hay varios coeficientes de autocorrelación, correspondientes a cada panel en el gráfico de retardo. Por ejemplo,
$r_{1}$ mide la relación entre $y_{t}$ e $y_{t-1}$, $r_{2}$ mide la relación entre $y_{t}$ y $y_{t-2}$, y así sucesivamente.

Los primeros nueve coeficientes de autocorrelación para los datos de producción de cerveza se dan en la siguiente tabla.

```{r}
ggAcf(beer)
```

# Tendencia y estacionalidad en parcelas ACF

Cuando los datos tienen una tendencia, las autocorrelaciones para los rezagos pequeños tienden a ser grandes y positivos porque las observaciones cercanas en el tiempo también están cerca de tamaño. Por lo tanto, la ACF de las series de tiempo temeras tiende a tener valores positivos que disminuyen lentamente a medida que aumenten los retrasos.

Cuando los datos son estacionales, las autocorrelaciones serán más grandes para los retrasos estacionales (en múltiplos de la frecuencia estacional) que para otros retrasos.

Cuando los datos son intencionados y estacionales, usted ve una combinación de estos efectos. La serie de demanda de electricidad australianos mensuales trazada muestra tendencia y estacionalidad. Su ACF se muestra en la Figura

```{r}
aelec <- window(elec, start=1980)
autoplot(aelec) + xlab("Year") + ylab("GWh")
```


```{r}
ggAcf(aelec,lag=48)
```

La lenta disminución del ACF a medida que aumentan los rezagos se debe a la tendencia, mientras que la forma “festoneada” se debe a la estacionalidad. 

