---
title: "SeriesJerárquicas"
author: "JARO"
date: "14/7/2021"
output: html_document
---

```{r setup, include=FALSE}
knitr::opts_chunk$set(echo = TRUE)
library(ggplot2)
library(forecast)
library(fpp2)
library(gridExtra)
library(tseries)
library(lmtest)
library(hts)
library(tidyverse)
library(dplyr)
```

## Ejemplo: jerarquía turística australiana

Australia está dividida en ocho áreas geográficas (algunas llamadas estados y otras llamadas territorios) y cada una tiene su propio gobierno y cierta autonomía económica y administrativa. Cada uno de estos se puede subdividir en áreas de interés más pequeñas, denominadas zonas. Los planificadores de negocios y las autoridades de turismo están interesados en los pronósticos para toda Australia, para los estados y territorios, y también para las zonas. En este ejemplo, nos concentramos en la demanda de turismo interno trimestral, medida como el número de noches de visitantes que los australianos pasan fuera de casa. Para simplificar nuestro análisis, combinamos los dos territorios y Tasmania en un estado "Otro". Así que tenemos seis estados: Nueva Gales del Sur (NSW), Queensland (QLD), Australia del Sur (SAU), Victoria (VIC), Australia Occidental (WAU) y Otros (OTH). Para cada uno de estos, consideramos las noches de visitantes dentro de las siguientes zonas. 

State	            Zones
NSW	               Metro (NSWMetro), North Coast (NSWNthCo), South Coast                         (NSWSthCo),South Inner (NSWSthIn), North Inner (NSWNthIn)
QLD	                Metro (QLDMetro), Central (QLDCntrl), North Coast                            (QLDNthCo)
SAU	                Metro (SAUMetro), Coastal (SAUCoast), Inner (SAUInner)
VIC	                Metro (VICMetro), West Coast (VICWstCo), East Coast                            (VICEstCo), Inner (VICInner)
WAU	                Metro (WAUMetro), Coastal (WAUCoast), Inner (WAUInner)
OTH	                Metro (OTHMetro), Non-Metro (OTHNoMet)


Consideramos cinco zonas para NSW, cuatro zonas para VIC y tres zonas cada una para QLD, SAU y WAU. Tenga en cuenta que las zonas de Metro contienen las ciudades capitales y áreas circundantes. Para obtener más detalles sobre estas áreas geográficas, consulte el Apéndice C en Wickramasuriya, Athanasopoulos y Hyndman (2019).

Para crear una serie de tiempo jerárquica, usamos la función hts () como se muestra en el siguiente código. La función requiere dos entradas: la serie de tiempo de nivel inferior e información sobre la estructura jerárquica. visnights es una matriz de series de tiempo que contiene la serie de nivel inferior. Hay varias formas de ingresar la estructura de la jerarquía. En este caso estamos usando el argumento de los caracteres. Los primeros tres caracteres de cada nombre de columna de visnights capturan las categorías en el primer nivel de la jerarquía (Estados). Los siguientes cinco personajes capturan las categorías de nivel inferior (Zonas). 

```{r}
data(visnights)
head(visnights)
```
```{r}
library(hts)
tourism.hts <- hts(visnights, characters = c(3, 5))
tourism.hts %>% aggts(levels=0:1) %>%
  autoplot(facet=TRUE) +
  xlab("Year") + ylab("millions") + ggtitle("Visitor nights")
```

El gráfico superior de la Figura 10.2 muestra el número total de noches de visitantes para toda Australia, mientras que los gráficos siguientes muestran los datos desglosados por estado. Estos revelan dinámicas diversas y ricas a nivel nacional agregado, y el primer nivel de desagregación para cada estado. La función aggts () extrae series de tiempo de un objeto hts para cualquier nivel de agregación.

Los gráficos de la Figura 10.3 muestran la serie de tiempo del nivel inferior, es decir, las noches de visitantes para cada zona. Estos nos ayudan a visualizar las diversas dinámicas individuales dentro de cada zona y ayudan a identificar series de tiempo únicas e importantes. Observe, por ejemplo, la zona costera de WAU que muestra un crecimiento significativo en los últimos años. 

```{r}
library(tidyverse)
#Para asignar color (cols)
cols <- sample(scales::hue_pal(h=c(15,375),
  c=100,l=65,h.start=0,direction = 1)(NCOL(visnights)))
#se pasa de time series a una especia de data.frame (tibble)
as_tibble(visnights) %>%
#Reune columnas en pares clave-valor (gather)
  gather(Zone) %>%
#mutate crea columnas (Date, NCOL, State)
#Este rep para Date busca replicar los tiempos de la serie en una nueva columna
#llamada NCOL
  mutate(Date = rep(time(visnights), NCOL(visnights)),
         #El estado son los primeras 3 letras
         State = str_sub(Zone,1,3)) %>%
  ggplot(aes(x=Date, y=value, group=Zone, colour=Zone)) +
    geom_line() +
    facet_grid(State~., scales="free_y") +
    xlab("Year") + ylab("millions") +
    ggtitle("Visitor nights by Zone") +
    scale_colour_manual(values = cols)
```



















